【裁判字號】    92,訴,2097
【裁判日期】    921231
【裁判案由】    返還消費借貸款
【裁判全文】
臺灣板橋地方法院民事判決  九十二年度訴字第二○九七號
    原      告  彰化商業銀行股份有限公司
    法定代理人  乙○○
    訴訟代理人  丙○○
    被      告  甲○○
                丁○○
右當事人間請求返還消費借貸款事件，於民國九十二年十二月三十日言詞辯論終結，
本院判決如左：
    主      文
被告應連帶給付原告新臺幣貳佰壹拾陸萬肆仟貳佰伍拾肆元，及自民國九十二年二月
二十八日起至清償日止，按週年利率百分之四點五計算之利息，並自民國九十二年三
月二十八日起至清償日止，逾期在六個月以內者，按上開利率百分之十，逾期超過六
個月部分，按上開利率百分之二十計算之違約金。
被告應連帶給付原告新臺幣伍萬壹仟零柒拾伍元，及自民國九十二年四月八日起至清
償日止，按原告基本放款利率加年息百分之一點四七五計算之利息，並自民國九十二
年五月八日起至清償日止，逾期在六個月以內者，按上開利率百分之十，逾期超過六
個月部分，按上開利率百分之二十計算之違約金。（原告基本放款利率如附件）
訴訟費用由被告連帶負擔。
    事      實
甲、原告方面：
一、聲明：如主文第一項、第二項所示。
二、陳述：
  (一)被告甲○○於民國八十四年八月一日邀同被告丁○○為連帶保證人，向原告借款
    新臺幣（下同）二百五十萬元，借款期限至一百零四年八月三十一日止，約定自
    借款日起三十六個月內，按月給付利息，利率按原告基本放款利率加年息百分之
    一點九計算，嗣後隨原告基本放款利率變動機動調整，自八十七年八月三十一日
    起則按月攤還本息，如未依約清償，除按約定利率給付遲延利息外，並自約定繳
    款日起，逾期在六個月內部分，另按上開利率百分之十，逾期超過六個月部分，
    按上開利率百分之二十計付違約金。
  (二)被告甲○○復於八十六年三月八日邀同被告丁○○為連帶保證人，向原告借款三
    十萬元，借款期限至九十三年三月八日止，約定自借款日起分八十四期按月平均
    攤還本息，利率按原告基本放款利率加年息百分之一點四七五計算，嗣後隨原告
    基本放款利率變動機動調整，未依約清償者，除按約定利率給付遲延利息，並自
    約定攤還日起，逾期在六個月內部分，另按上開利率百分之十，逾期超過六個月
    部分，按上開利率百分之二十計付違約金。
  (三)詎上開借款被告甲○○僅分別繳付本息至九十二年二月及四月，即未再依約清償
    ，其中二百五十萬元借款部分，尚積欠本金二百十六萬四千二百五十四元，及自
    九十二年二月二十八日起算之利息、自九十二年三月二十八日起算之違約金，三
    十萬元借款部分，尚餘本金五萬一千零七十五元，及自九十二年四月八日起算之
    利息、自九十二年五月八日起算之違約金未償，依兩造之約定，其借款視為全部
    到期，爰依消費借貸及連帶保證之法律關係，求為判決如主文第一項、第二項所
    示。
三、證據：提出借據、彰化銀行放款帳戶資料表影本各二件、彰化銀行基本放款利率
    變動表一件為證。
乙、被告方面：
    被告未於言詞辯論期日到場，亦未提出準備書狀作何聲明或陳述。
    理      由
壹、程序方面：
一、本件被告經合法通知，未於言詞辯論期日到場，核無民事訴訟法第三百八十六條
    各款所列情形，爰依原告聲請，由其一造辯論而為判決。
二、按訴狀送達後，原告不得將原訴變更或追加他訴，但擴張或減縮應受判決事項之
    聲明者，不在此限。民事訴訟法第二百五十五條第一項第三款定有明文。本件原
    告起訴原請求被告連帶給付原告二百二十一萬五千三百二十九元，及其中二百十
    六萬四千二百五十四元自九十二年二月二十八日起至清償日止，按週年利率百分
    之四點五計算之利息，並自同年三月二十八日起至清償日止，逾期在六個月內者
    ，按上開利率百分之十，逾期超過六個月部分，按上開利率百分之二十計算之違
    約金，另五萬一千零七十五元部分自九十二年四月八日起至清償日止，按週年利
    率百分之八點六四五計算之利息，並自同年五月八日起至清償日止，逾期在六個
    月內者，按上開利率百分之十，逾期超過六個月部分，按上開利率百分之二十計
    算之違約金，嗣於九十二年十一月十一日準備程序變更聲明如主文第一項、第二
    項所示，核為訴之聲明之減縮，與首開法條規定並無不符，應予准許，先此敘明
    。
貳、得心證理由：
一、本件原告主張：被告甲○○於八十四年八月一日邀同被告丁○○為連帶保證人向
    原告借款二百五十萬元，借款期限至一百零四年八月三十一日止，約定自借款日
    起三十六個月內按月給付利息，並自八十七年八月三十一日起按月攤還本息，利
    率按原告基本放款利率加年息百分之一點九計算，被告甲○○復於八十六年三月
    八日邀同被告丁○○為連帶保證人向原告借款三十萬元，約定自借款日起至九十
    三年三月八日止分八十四期按月平均攤還本息，利率按原告基本放款利率加年息
    百分之一點四七五計算，上開借款利率均約定隨原告基本放款利率變動機動調整
    ，且未依約清償者，除按約定利率計算遲延利息，並自約定繳款日起，逾期在六
    個月內部分，另按上開利率百分之十，逾期超過六個月部分，按上開利率百分之
    二十計付違約金，詎被告甲○○就上開借款僅分別繳付本息至九十二年二月、四
    月，即未再依約清償，其中二百五十萬元借款部分，尚積欠本金二百十六萬四千
    二百五十四元，及自九十二年二月二十八日起之利息、違約金，三十萬元借款部
    分，尚餘本金五萬一千零七十五元，及自九十二年四月八日起之利息、違約金未
    償，依約其借款視為全部到期等語，業據提出與其所述相符之借據、彰化銀行放
    款帳戶資料表影本各二件為證，且被告經合法通知於言詞辯論期日不到場，亦未
    提出準備書狀作何爭執，依民事訴訟法第二百八十條第三項規定，應視為自認原
    告主張之事實，故原告之主張，自堪信為真實。
二、次依原告所提彰化銀行基本放款利率變動表所示，其自九十二年一月二十四日起
    之基本放款利率為百分之七點一七，自九十二年七月三日起則調降為百分之七點
    零四五，從而，原告依消費借貸及連帶保證之法律關係，請求被告連帶給付原告
    二百十六萬四千二百五十四元，及自九十二年二月二十八日起至清償日止，按週
    年利率百分之四點五計算之利息，並自九十二年三月二十八日起至清償日止，逾
    期在六個月內者，按上開利率百分之十，逾期超過六個月部分，按上開利率百分
    之二十計算之違約金，另請求被告連帶給付原告五萬一千零七十五元，及自九十
    二年四月八日起至清償日止，按原告基本放款利率加年息百分之一點四七五計算
    之利息，並自九十二年五月八日起至清償日止，逾期在六個月內者，按上開利率
    百分之十，逾期超過六個月部分，按上開利率百分之二十計算之違約金，為有理
    由，應予准許。
三、據上論結，本件原告之訴為有理由，依民事訴訟法第三百八十五條第一項前段、
    第七十八條、第八十五條第二項，判決如主文。
中      華      民      國    九十二    年     十二     月    三十一    日
                                臺灣板橋地方法院民事第二庭
~B審判長法      官  林玫君
~B      法      官  鍾啟煌
~B      法      官  廖怡貞
右為正本係照原本作成
如對本判決上訴，須於判決送達後廿日內向本院提出上訴狀
中      華      民      國    九十二    年     十二     月    三十一    日
~B      法院書記官  郭南宏


司法院資訊處製作；財團法人民間司法改革基金會備份。
